【裁判字號】    99,消債更,4
【裁判日期】    990318
【裁判案由】    更生事件
【裁判全文】
臺灣雲林地方法院民事裁定             99年度消債更字第4號
聲 請 人即
債  務  人  甲○○
代  理  人  陳信村律師
上列當事人因消費者債務清理事件聲請更生，本院裁定如下：
    主  文
聲請人即債務人甲○○自中華民國九十九年三月十八日下午五時
起開始更生程序。
保全處分之聲請駁回。
命司法事務官進行本件更生程序。
    理  由
一、按債務人不能清償債務或有不能清償之虞者，得依本條例所
    定更生或清算程序，清理其債務。又法院開始更生程序之裁
    定，應載明其年、月、日、時，並即時發生效力，消費者債
    務清理條例第3 條及第45條第1 項定有明文。次按法院裁定
    開始更生或清算程序後，得命司法事務官進行更生或清算程
    序；必要時得選任律師、會計師或其他適當之自然人或法人
    一人為監督人或管理人，消費者債務清理條例第16條第1 項
    亦有明文。
二、本件聲請人主張：聲請人因消費借貸、信用卡或現金卡契約
    ，積欠金融機構債務約新臺幣（下同）631,816 元，，於消
    費者債務清理條例施行後，於民國98年11月18日曾以書面向
    最大債權金融機構大眾商業銀行股份有限公司（下稱大眾銀
    行）請求共同協商債務清償方案，大眾銀行雖提供174 期、
    年利率0 ％、月繳2,300 元之清償方案，然聲請人係因還款
    能力過低，月收入僅15,905元（98年薪資依北港南陽郵局郵
    政存簿儲金簿所示為166,869 元、聲請人自陳夜間打工每月
    2,000 元，一年夜間打工共計24,000元，聲請人一年收入為
    190,869 元，每月收入為190,869 元÷12月＝15,905元），
    扣除生活必要支出13,494元（聲請人日常三餐3,000 元、上
    班油費1,500 元、子女教育費1,994 元、父母扶養費2,000
    元、三位子女扶養費5,000 元），僅餘2,000 餘元。且經大
    眾銀行告知有些債權銀行已將其對聲請人之債權出售予資產
    公司，因大眾銀行不同意將已出售予資產公司之銀行債權納
    入協商範圍，是以聲請人如同意協商條件，勢必無法同時清
    償協商債務及已出售予資產公司之債務，為避免日後無法履
    行，無法同意大眾銀行之協商條件，故前置協商不成立。大
    眾銀行於98年12月22日出具前置協商不成立通知書給聲請人
    。是聲請人無擔保或無優先權之債務未逾1,200 萬元，復未
    經法院裁定開始清算程序或宣告破產，爰依法聲請更生。
三、經查，聲請人主張之上開事實，業據其提出全戶之財政部臺
    灣省中區國稅財產歸屬資料清單、全戶之95、96及97年度綜
    合所得稅各類所得資料清單、財團法人金融聯合徵信中心當
    事人綜合信用報告─債務清理條例前置協商專用債權人清冊
    、北港南陽郵局郵政存簿儲金簿、前置協商不成立通知書、
    勞工保險被保險人投保資料表、戶籍謄本、合作金庫銀行北
    港分行活期儲蓄存款存摺、國立北港高級農工職業學校學生
    註冊費專戶郵政劃撥收據、補習班學費收據、雲林縣立建國
    國民中學午餐費、註冊收費收據、晨達企業股份有公司薪資
    證明書、自用小客車行照、土地、建物登記謄本、北港北辰
    郵局郵政存簿儲金簿等原本或影本為證。並經大眾銀行以99
    年2 月5 日陳報狀陳明債務人前置協商不成立無訛。此外，
    本件又查無聲請人有消費者債務清理條例第6 條第3 項、第
    8 條或第46條各款所定駁回更生聲請之事由存在。是以，聲
    請人聲請更生，應屬有據，爰予准許。並依消費者債務清理
    條例第16條第1 項規定命司法事務官進行本件更生程序。
四、本件既經裁定准予開始更生程序，依消費者債務清理條例第
    48條第2 項規定，對於債務人不得開始或繼續訴訟及強制執
    行程序。但有擔保或有優先權之債權，不在此限。顯無另予
    保全處分之必要，故關於保全處分之聲請，應予駁回。
中    華    民    國    99    年    3     月    18    日
              民事第二庭    法      官  楊昱辰
以上正本係照原本作成。
本件不得抗告。
本裁定已於99年3月18日下午5時公告。
中    華    民    國    99    年    3     月    18    日
                            書  記  官  林美鳳

司法院資訊處製作；財團法人民間司法改革基金會備份。
